es: Arte y ocio > Hobbies y artes creativas > Manualidades > Materiales para manualidades > Imanes y pegatinas para manualidades > Cinta de tela fundible: Cinta de tela fundible adhesiva; Cinta de tela fundible para dobladillo; Cinta de tela fundible para costuras; Cinta de tela fundible para planchar
sv: Konst och underhållning > Hobby och skapande > Hantverk och hobbyer > Hobbymaterial > Hobbyklister/lim och -magneter > Tygtejp: Smältbar limtejp; Smältfålltejp; Smältbar sömtejp; Smältbart webbtejp
nl: Kunst en entertainment > Hobby's en creatieve vaardigheden > Handwerk en hobby's > Handwerk- en hobbymaterialen > Hechtmiddelen en magneten voor hobbygebruik > Opstrijkbare stofband: Opstrijkbare kleefstofband; Opstrijkbare zoomstofband; Opstrijkbare naadstofband; Opstrijkbare webstofband
bg-BG: Изкуства и развлечения > Хобита и творчески изкуства > Изкуства и творчество > Творчески материали > Творчески средства за залепване и магнити > Подлепваща лента: Двойно подлепваща лента; Подлепваща лента за подгъв; Подлепваща лента за шев; Подлепваща лента тип „паяжина“
ko: 아트/엔터테인먼트 > 취미/예술 > 미술/공예 > 미술/공예 재료 > 공예 접착제/자석 > 융합 테이프: 융합 접착 테이프; 밑단용 융합 테이프; 솔기용 융합 테이프; 융합 웹 테이프
zh-TW: 藝術/娛樂 > 嗜好和創作藝術 > 藝術品和手工藝品 > 藝術/手作材料 > 手工黏著劑/磁鐵 > 易熔膠帶: 熱熔膠帶; 熱熔捲邊膠帶; 熱熔縫邊膠帶; 熱熔網膜膠帶
hr-HR: Umjetnost i zabava > Hobiji i kreativne umjetnosti > Umjetnost i rukotvorine > Materijali za umjetnost i rukotvorine > Ljepila i magneti za rukotvorine > Taljiva traka: Ljepljiva traka za lijepljenje; Ljepljiva traka za porubljivanje; Ljepljiva traka za šavove; Ljepljiva mrežasta traka
ja: 芸術・エンターテイメント > 趣味・コレクション > クラフト・アート > アート・クラフト用素材 > クラフト用接着剤・磁石 > 布用接着テープ: 布用接着テープ; 布用裾上げテープ; 布用シームテープ; 布用ウェブテープ
fi: Taide ja viihde > Harrastukset ja taiteet > Taide ja askartelu > Askartelumateriaalit > Kiinnitystarvikkeet ja magneetit > Liimanauhat: Yhdistämiseen käytettävä liimanauha; Helman liimanauha; Sauman liimanauha; Verkon liimanauha
de: Kunst & Unterhaltung > Hobby & Kunst > Kunsthandwerk & Hobby > Kunst- & Bastelmaterialien > Bastelklebstoffe & -magnete > Aufbügelbänder: Aufbügelbare Klebebänder; Aufbügelbare Saumbänder; Aufbügelbare Nahtbänder; Aufbügelbare Webebänder
lt-LT: Menai ir pramogos > Hobiai ir menai > Menai ir amatai > Menų ir amatų medžiagos > Klijai ir magnetai rankdarbiams > Lydomoji juosta: Lydomoji klijavimo juosta; Apsiuvų lydomoji juosta; Siūlių lydomoji juosta; Austinė lydomoji juosta
fr: Arts et loisirs > Loisirs et arts créatifs > Loisirs créatifs > Matériaux pour loisirs créatifs > Adhésifs et aimants pour loisirs créatifs > Ruban thermocollant: Ruban de liaison thermocollant; Bande d’ourlet thermocollante; Ruban de couture thermocollant; Ruban toile thermocollant
vi: Nghệ thuật và giải trí > Sở thích và nghệ thuật sáng tạo > Đồ thủ công mỹ nghệ > Vật liệu nghệ thuật & thủ công mỹ nghệ > Nam châm & keo dán đồ thủ công > Keo dán dễ nóng chảy: Băng dính dễ nóng chảy; Băng viền dễ nóng chảy; Băng dán đường may dễ nóng chảy; Băng dán vải dễ nóng chảy
hu: Művészet és szórakoztatás > Hobbik és kreatív művészet > Művészet és barkácsolás > Művészeti és kézműves anyagok > Kézműves ragasztók és mágnesek > Olvadó szalag: Olvadó ragasztószalag; Olvadó szegélyszalag; Olvadó varratszalag; Olvadó hálószalag
sl-SI: Kultura in zabava > Hobiji in ustvarjalne umetnosti > Umetnost in ročna dela > Materiali za umetniško ustvarjanje in ročna dela > Lepila in magneti za ročna dela > Trak za uporabo z likalnikom: Trak za spajanje z likalnikom; Trak za robljenje z likalnikom; Trak za lepljenje šivov z likalnikom; Trak za lepljenje tkanin z likalnikom
sk-SK: Umenie a zábava > Záľuby a tvorivé dielne > Výtvarná dielňa > Materiály pre výtvarnú dielňu > Kreatívne lepidlá a magnety > Nažehľovacia páska: Nažehľovacia lepiaca páska; Nažehľovacia páska; Nažehľovacia páska; Nažehľovacia páska
pl: Sztuka i rozrywka > Hobby i sztuki piękne > Sztuka i rękodzieło > Materiały dla artystów i rękodzielników > Kleje i magnesy dla rękodzieła > Taśmy termoprzylepne do tkanin: Taśma termoprzylepna do łączenia; Taśma termoprzylepna do podklejania; Taśma termoprzylepna do łączenia szwów; Taśma termoprzylepna siatkowa
el: Τέχνες & Ψυχαγωγία > Χόμπι & Δημιουργικές Τέχνες > Τέχνες & Χειροτεχνίες > Υλικά τέχνης & χειροτεχνίας > Κόλλες και μαγνήτες χειροτεχνίας > Ταινία σύντηξης: Ταινία σύντηξης με θερμότητα; Ταινία σύντηξης για γυρίσματα; Ταινία σύντηξης για ραφές; Ταινία σύντηξης με ιστό
en: Arts & Entertainment > Hobbies & Creative Arts > Arts & Crafts > Art & Crafting Materials > Crafting Adhesives & Magnets > Fusible Tape: Fusible Bonding Tape; Fusible Hem Tape; Fusible Seam Tape; Fusible Web Tape
pt-PT: Artes e lazer > Passatempos e artes criativas > Artes e trabalhos manuais > Materiais para artes e trabalhos manuais > Autocolantes e ímanes para trabalhos manuais > Fita fundível: Fita de ligação fundível; Fita de bainha fundível; Fita de costura fundível; Fita fundível em rede
da: Kunst og underholdning > Hobby og håndarbejde > Håndarbejde og hobby > Materialer til håndarbejde og hobby > Klæbemidler og magneter til håndarbejde > Stof – tape: Smeltende limtape; Smeltende kanttape; Smeltende sømtape; Smeltende nettape
it: Arte e svago > Hobby e arti creative > Artigianato e hobby > Materiali per hobby e artigianato > Magneti e adesivi per attività creative > Nastro adesivo a caldo per tessuto: Nastro adesivo per orli; Nastro adesivo per orlature; Nastro di cucitura; Nastro adesivo fusibile
zh-CN: 艺术与娱乐 > 爱好/艺术创作 > 手工艺品 > 手工艺材料 > 手工艺粘合剂与磁性材料 > 热熔胶带: 易熔粘合胶带; 易熔封边胶带; 易熔缝合胶带; 易熔网状胶带
ru: Искусство и развлечения > Хобби и творчество > Искусство и рукоделие > Материалы для художественных работ и рукоделия > Клей, клейкие ленты и магниты для рукоделия > Термоклеевая лента: Клеевая тесьма; Подшивочная лента; Лента для укрепления швов; Лента-паутинка
nb: Kunst og underholdning > Hobby og kreativitet > Kunst og håndverk > Kunst- og håndverksmaterialer > Festemidler og magneter for hobbybruk > Sømbånd: Smeltelimtape; Smeltestofftape; Smeltesømtape; Smeltenettape
cs: Umění a zábava > Hobby, hudba a výtvarné umění > Řemesla a koníčky > Materiál pro umění a řemesla > Hobby magnety a lepení > Textilní nažehlovací pásky: Nažehlovací lepicí páska; Nažehlovací páska pro lemování; Nažehlovací páska na švy; Nažehlovací mřížková páska
ro-RO: Artă și divertisment > Hobby-uri și artă > Artizanat > Materiale pentru artă/artizanat > Adezivi și magneți pentru proiecte de artizanat > Bandă fuzibilă: Bandă termofuzibilă; Banda termofuzibilă pentru tiv; Banda termofuzibilă pentru cusături; Banda fuzibilă tip plasă
tr: Sanat ve Eğlence > Hobiler ve Sanatsal Çalışmalar > Sanatlar ve El İşleri > Sanat ve El İşleri Malzemeleri > El İşi Yapışkanları ve Mıknatısları > Yapışkanlı Kumaş Bantları: Yapışkanlı Kumaş Bandı; Yapışkanlı Kenar Bandı; Yapışkanlı Dikiş Bandı; Yapışkanlı Ağ Bandı
pt-BR: Artes e entretenimento > Hobbies e artes > Arte e artesanato > Materiais de arte e de artesanato > Adesivos e imãs para artesanato > Fita de tecido adesiva: Fita termoadesiva; Fita termoadesiva para bainha; Fita de costura termoadesiva; Entretela termoadesiva em fita
th: ศิลปะและความบันเทิง > งานอดิเรกและศิลปะสร้างสรรค์ > ศิลปะและงานฝีมือ > วัสดุงานศิลปะและงานฝีมือ > กาวและแม่เหล็กสำหรับงานฝีมือ > เทปใสทำผ้ากุ๊น: เทปติดกาวทำผ้ากุ๊น; เทปปิดขอบทำผ้ากุ๊น; เทปปิดตะเข็บทำผ้ากุ๊น; เทปผ้าทำผ้ากุ๊น